臺灣臺北地方法院民事簡易判決
111年度北簡字第5309號
原      告  蔡坤昌  
被      告  大揚小客車租賃有限公司

法定代理人  李淑娟  

訴訟代理人  曾慧娟  
上列當事人間給付票款事件，於民國111年10月3日言詞辯論終結
，本院判決如下：
    主    文
原告之訴駁回。
訴訟費用由原告負擔。
    事實及理由
一、原告主張、聲明：被告公司原負責人為洪國順，向第三人柯
    進裕借款新臺幣（下同）400萬元，並簽發號碼：CH0000000
    之支票一紙（下稱系爭支票)，交付予柯進裕，柯進裕轉讓
    債權給原告，詎提示後存款不足跳票，迄未返還。並聲明：
    被告應給付原告400萬元，及自民國110年10月29日起至清償
    日止，按年息百分之5計算之利息。
二、被告答辯、聲明：系爭支票之發票日為110年10月29日，並非原告所稱之到期日。被告公司原法定代理人洪國順於110年7月1日逝世，現任法定代理人李淑娟於110年11月18日為釐清遺產相關爭議，才以繼承人之身份索取回公司大小印章及公司相關之重要文件，於110年12月10日向主管機關登記為法定代理人，被告公司於此段時間皆由原告、柯進裕及另一訴外人百分之百掌控，故原告或柯進裕取得被告公司110年10月29日所簽發之系爭支票顯非洪國順或李淑娟用印。並聲明：原告之訴駁回，如受不利判決願供擔保請免假執行。
三、本院判斷的簡要說明：
(一)不爭執事項：被告原法定代理人洪國順於110年7月1死亡，
    系爭支票的票載發票日為110年10月29日。
(二)爭執事項：被告應否給付系爭支票的票款?
　1.經查，系爭支票雖然具有發票人用印的發票形式，但票載發
    票日，被告之法定代理人洪國順已經死亡已如上述，則在被
    告法定代理人已實際死亡，系爭支票發票日當時並無法定代
    理人無法簽發票據的情形下，自不能認定系爭支票已經合法
    的經由被告依票據法第125條第1項規定完成支票發票行為且
    為有效的支票，故系爭支票為無效支票，原告請求被告依票
    據法第126條負給付系爭支票票款之責，並不可採。
　2.原告雖另主張訴外人柯進裕曾匯款400萬元給被告，並提出
    匯款資料，但查，該匯款紀錄係於108年6月18日(本院卷第8
    6頁)，距系爭支票的票載發票日已逾2年，並無法認定系爭
    無效的支票有原因關係存在，且匯款原因多端，在別無柯進
    裕與被告有其他債權債務關係的其他證明的情形下，亦不得
    僅因原告提出柯進裕的匯款資料，即認為原告主張被告曾向
    柯進裕借款為真，原告此部分主張，亦難採取。
四、綜上，原告依票據關係，請求被告給付400萬元，及自110年
    10月29日起至清償日止，按年息百分之5計算之利息，無理
    由，應駁回。
五、本件事證已明，當事人其餘主張陳述所提證據及判決意見，
    經審酌後不影響判決結果，故不詳論。
六、訴訟費用負擔，依民事訴訟法第78條。
中　　華　　民　　國　　111 　年　　11　　月　　29　　日
            臺灣臺北地方法院臺北簡易庭
                                    法  官  詹駿鴻
以上正本證明與原本無異。
如不服本判決，應於判決送達後20日內向本庭（臺北市○○○路0段
000巷0號）提出上訴狀。（須按他造當事人之人數附繕本）如委
任律師提起上訴者，應一併繳納上訴審裁判費。
中　　華　　民　　國　　111 　年　　11　　月　　29　　日
                                    書記官  徐宏華